臺灣桃園地方法院民事庭裁定
111年度抗字第79號
抗  告  人  黃士恩  





相  對  人  林則銘  
上列當事人間聲請本票裁定事件，抗告人對於民國111年4月6日
本院桃園簡易庭所為之111年度司票字第668號裁定提起抗告，本
院裁定如下：
    主  文
抗告駁回。
抗告費用新臺幣壹仟元由抗告人負擔。
    理  由
一、抗告意旨略以：相對人所貸與之第三人季福龍、石璟嫺購車
    所依附之車輛，由尚恩汽車有限公司（下稱尚恩公司）負責
    人石靖鎂及前開2人故意藏匿在外，抗告人已非尚恩公司法
    定代理人，如附表所示之本票（下稱系爭本票）債務與抗告
    人無關等語，為此，爰依法提起抗告，請求廢棄原裁定，並
    駁回相對人之聲請等語。
二、按執票人向本票發票人行使追索權時，得聲請法院裁定後強
    制執行，此於票據法第123條定有明文。又本票執票人依上
    開法條之規定，聲請法院裁定及抗告法院之裁定，法院均僅
    就本票形式上之要件是否具備予以審查為已足，依非訟案件
    程序以審查強制執行許可與否，並無確定實體上法律關係存
    否之效力，如發票人就票據債務之存否有爭執時，應由發票
    人提起確認之訴，以資解決（最高法院56年台抗字第714 號
    、57年台抗字第76號判例可資參照），是關於實體上之爭執
    ，於非訟程序中不得加以審究。
三、經查，相對人就其主張之事實，業據提出系爭本票為證，經
    形式上審酌系爭本票已具備票據法第120條所規定之應記載
    事項，且系爭本票記載發票人係抗告人而非尚恩公司，原審
    裁定准予對抗告人強制執行，於法並無不合。抗告主張系爭
    本票債務應由尚恩公司負責人負責等云云，縱認屬實，亦係
    實體上之爭執，應由抗告人另行提起訴訟，以資解決，非本
    件程序得加以審究。相對人已於原審陳明已於本票到期日提
    示，抗告人迄今分文未付乙節，則相對人本件聲請與票據法
    第123條之規定尚無不合。從而，抗告意旨指摘原裁定不當
    ，求予廢棄，為無理由，應予駁回。
四、據上論結，本件抗告為無理由，依非訟事件法第46條、第21
    條第2項、第24條第1項、民事訴訟法第495條之1第1項、第4
    49條第1項、第95條、第78條，裁定如主文。
中　　華　　民　　國　　111 　年　　6 　　月　　10　　日
                  民事第一庭    法　官  許自瑋
正本係照原本作成。
本裁定除以適用法規顯有錯誤為理由，不得再抗告；如提再抗告
，應於收受送達後10日內，委任律師為代理人向本院提出再抗告
狀，並繳納再抗告費新臺幣1,000元。
中　　華　　民　　國　　111 　年　　6 　　月　　10　　日
                                書記官  吳光彧
附表：　
編號 發票人 發票日 發票金額 （新臺幣） 票據號碼 到期日 備考 1 黃士恩 110年4月21日 250萬元 TH0000000 未記載 已載明免除作成拒絕證書